臺灣高等法院高雄分院刑事判決　　　　　　　　　　九十三年度上易字第一八六號
　　上　訴　人　台灣高雄地方法院檢察署檢察官
　　被　　　告　甲○○
右上訴人因被告違反電子遊戲場業管理條例案件，不服臺灣高雄地方法院九十三年度
易字第一九三號中華民國九十三年二月二十六日第一審判決（起訴案號：臺灣高雄地
方法院檢察署九十二年度偵字第二六０三七號），提起上訴，本院判決如左：
      主  文
原判決撤銷。
甲○○免訴。
      理  由
一、公訴意旨以：被告甲○○係高雄市○鎮區○道路二０一號界陽超商（營利事業登
    記證上之名稱為興碩商行）之負責人，曾因違反電子遊戲場業管理條例，經法院
    判處拘役五十日確定，猶不知悔改，明知未依電子遊戲場業管理條例之規定辦理
    營利事業登記，不得經營電子遊戲場業，竟自民國九十二年十一月二十三日起在
    其便利商店內擺設電動遊戲機「滿貫大亨」二台、「大舞台」、「超級魔法球」
    、「戰象」等各一台，供不特定人打玩，以此經營電子遊戲場業。嗣於同年十二
    月十一日下午六時四十五分許，適有韓養勳在該商店打玩電子遊戲機「滿貫大亨
    」，為警當場查獲，並扣得上述電玩遊戲機五台、ＩＣ板五塊及機內新台幣四十
    元。因認被告甲○○涉違反電子遊戲場業管理條例第十五條規定，應依該條例第
    二十二條論處。
二、按案件曾經判決確定者，應諭知免訴之判決，且得不經言詞辯論為之，刑事訴訟
    法第三百零二條第一款及第三百零七條分別定有明文。經查，被告甲○○前因被
    訴未依電子遊戲場業管理條例之規定辦理營利事業登記，仍自九十二年十月三十
    日起，在高雄市前鎮區○○○路三０號界陽超商，擺設電動遊戲機供不特定人打
    玩，而經營電子遊戲場業，經原審法院於九十二年十二月十五日以九十二年簡字
    第五二六二號刑事簡易判決判處拘役五十日，並確定後，經台灣高雄地方法院檢
    察署於九十三年二月十八日分案執行，有原審法院九十二年簡字第五二六二號刑
    事簡易判決及台灣高等法院被告全國前案紀錄表在卷足憑。又被告甲○○本件被
    訴違反電子遊戲場業管理條例犯行，與上開判決有罪確定犯行，時間緊接，手法
    相同，所犯為同一罪名之罪，顯係基於概括犯意反覆為之，應屬連續犯之裁判上
    一罪關係，被告甲○○本件被訴犯行自為上開有罪確定判決效力所及。是依前開
    說明，本件即應諭知免訴之判決。原法院不察，而為諭知不受理之判決，於法即
    有未合。公訴人上訴意旨指摘原判決不當，為有理由，自應予撤銷改判，並不經
    言詞辯論為之。
據上論結，應依刑事訴訟法第三百六十九條第一項前段、第三百六十四條、第三百零
二條第一款、第三百零七條，判決如主文。
中      華      民      國    九十三    年      四      月    二十二    日
                              臺灣高等法院高雄分院刑事第九庭
  審判長法官  張明松
                                        法官  任森銓
                                        法官  郭玫利
右正本證明與原本無異。
不得上訴。
                                  法院書記官  翁心欣
中      華      民      國    九十三    年      四      月    二十二    日
